臺灣士林地方法院刑事判決　　　　　　 100年度簡上字第31號
上　訴　人　臺灣士林地方法院檢察署檢察官
被　　　告　康智
上列上訴人因被告犯詐欺案件，不服本院於中華民國99年12月31
日所為99年度審簡字第1594號第一審刑事簡易判決（起訴書案號
：臺灣士林地方法院檢察署99年度偵字第12434 號），提起上訴
，本院管轄第二審之合議庭判決如下：
    主  文
上訴駁回。
康智緩刑貳年。
    事實及理由
一、本案經本院審理結果，認第一審判決被告康智犯刑法第30
    條第1 項、第339 條第1 項之幫助詐欺取財罪，量處拘役40
    日，如易科罰金，以新臺幣（下同）1,000 元折算1 日，其
    認事、用法及量刑均無不當，應予維持，除原審判決書內就
    被告姓名誤載為「康智捷」，應予更正為「康智」外，其
    餘均引用第一審刑事簡易判決書記載之事實、證據及理由（
    如附件）外，並補充證據如下：被告於本院準備程序時之自
    白（參見本院民國100 年3 月15日準備程序筆錄）。
二、上訴意旨略以：被告於原審準備程序始坦承犯行，犯罪後對
    告訴人又無任何道歉，更無何等賠償告訴人損失之行為，原
    判決僅判處可易科罰金之拘役40日，量刑顯難收懲儆之效，
    建請量處有期徒形5 月等語。
三、按法官於有罪判決中，究應如何量處罪刑，自得依據個案情
    節，參諸刑法第57條所定各款犯罪情狀之規定，於該法定刑
    度範圍內，基於合義務性之裁量，量處被告罪刑，而量刑之
    裁量權，乃憲法所保障法官獨立審判之核心，如非有裁量逾
    越或裁量濫用之明顯違法情事，自不得擅加指摘其違法或不
    當，即使上級審對下級審裁量權之審查，亦應同此標準，此
    不僅在保障法官不受任何制度外之不當干涉，更保障法官不
    受制度內的異質干涉，方符憲法第80條所宣示獨立審判之真
    義，此有最高法院72年臺上字第6696號判例可資參照。本件
    原判決於量刑時，已審酌被告提供帳戶工具予他人從事詐財
    行為，非但增加被害人追索財物之困難，且造成社會人心不
    安，亦助長詐欺犯罪之氣焰，對社會秩序造成危害，惟考量
    其犯後坦承犯行，態度尚稱良好，並其係亟欲謀職而一時失
    慮之犯罪動機、目的、生活狀況及智識程度等情狀，就被告
    所犯幫助詐欺取財罪，判處拘役40日，並依刑法第41條第1
    項前段之規定諭知易科罰金之折算標準，顯係在法定刑內科
    處其刑。又告訴人黃美凰固因此受有損害，且於原審判決時
    ，被告未能與告訴人達成和解，賠償告訴人損失，惟被告並
    非直接詐騙告訴人之主犯，僅為出售帳戶供他人詐欺取財之
    幫助犯，其犯罪情節非重，而犯後態度僅為量刑依據之一，
    要難以被告未賠償告訴人損失，即予以從重量刑。是檢察官
    上訴意旨指摘原判決量刑過輕，求予撤銷改判，為無理由，
    應予駁回。
四、末查，被告前未曾因故意犯罪受有期徒刑以上刑之宣告，有
    臺灣高等法院被告前案紀錄表1 份附卷可稽，其因一時失慮
    ，初罹刑章，犯罪後已坦承犯行，並於本院審理時賠償告訴
    人之損失，有被告提出之郵政國內匯款執據在卷可參（見本
    院卷第41頁），告訴人亦表示願意原諒被告，給予被告自新
    之機會（見本院卷第25頁），被告經此偵審程序，自當知所
    警惕而無再犯之虞，本院認其所受宣告之刑以暫不執行為適
    當，併宣告緩刑2 年，以啟自新。
據上論斷，應依刑事訴訟法第455 條之1 第1 項、第3 項、第36
8 條、第373 條，刑法第74條第1 項第1 款，判決如主文。
本案經檢察官顏珮珊到庭執行職務。
中    華    民    國   100    年    4     月    8     日
                  刑事第八庭審判長法  官  楊皓清
                                  法  官  黎惠萍
                                  法  官  高雅敏
以上正本證明與原本無異。
本件不得上訴。
                                  書記官  陳映羽
中    華    民    國   100    年    4     月    8     日
附錄論罪科刑法條：
刑法第339條第1項：
意圖為自己或第三人不法之所有，以詐術使人將本人或第三人之
物交付者，處5 年以下有期徒刑、拘役或科或併科1 千元以下罰
金。